最　高　行　政　法　院　裁　定
　　　　　　　　　　　　　　　　　　 96年度裁字第00333號
上　訴　人　甲○○
被 上訴 人　勞工保險局
代　表　人　乙○○
上列當事人間因勞保事件，上訴人對於中華民國94年7月28日臺
北高等行政法院93年度訴字第2406號判決，提起上訴，本院裁定
如下：
　　主  文
上訴駁回。
上訴審訴訟費用由上訴人負擔。
　　理  由
一、按當事人依行政訴訟法第243條第1項規定，以高等行政法院
    判決有不適用法規或適用法規不當為上訴最高行政法院之理
    由時，其上訴狀或理由書應有具體之指摘，並揭示該法規之
    條項或其內容。若係成文法以外之法則，應揭示該法則之意
    旨。倘為司法院解釋、或本院之判例，則應揭示該判解之字
    號或其內容。上訴狀或理由書如未依此項方法表明者，即難
    認為已對高等行政法院判決之違背法令有具體之指摘，其上
    訴自難認為合法。
二、本件上訴人以其因胃癌術後成殘，於91年9月30日向被上訴
    人申請殘廢給付。經被上訴人審查，以上訴人診斷殘廢時仍
    住院治療中，症狀尚未固定，未符合勞工保險條例（下稱勞
    保條例）第53條規定「治療終止」之要件，乃否准所請殘廢
    給付。上訴人不服，向勞工保險監理委員會（下稱勞保監理
    會）申請審議，經遭駁回後，上訴人遂提起訴願。案經行政
    院勞工委員會（下稱勞委會）以上訴人脾臟切除屬器質性障
    害，是否屬同年3月29日退職保險效力終止前發生之事故尚
    待查明為由，以92年8月1日勞訴字第0920021368號訴願決定
    ：「原審定及原處分均撤銷，由原處分機關於2個月內另為
    適法之處分。」嗣經被上訴人重新審查，以上訴人脾臟切除
    係保險效力終止前發生之事故，殘廢程度符合勞工保險殘廢
    給付標準表第48項第9等級，乃以92年10月7日保給殘字第09
    260655290號函（下稱原處分）核發280日普通傷病殘廢給付
    。上訴人不服，復向勞保監理會申請審議，經審定駁回後，
    提起訴願，亦遭駁回，遂提起本件行政訴訟，主張略謂：(一)
    上訴人除脾臟切除外，尚有胃切除所致明顯永久性機能障害
    ，應依殘廢給付第7等級核發差額，被上訴人之核定有前後
    相悖之誤；(二)上訴人所提出之診斷書，被上訴人可依權責查
    證，被上訴人並未主動查核各醫院上訴人就診資料或命上訴
    人前往被上訴人自設或特約醫院診斷上訴人之胃全切後，胃
    功能今後是否判定為永不能復原以作為審核之依據，其憑一
    己主觀認定，均屬違法不當；(三)上訴人雖於91年3月29日退
    職退保並領取45個月老年給付，並非保險效力終止之原因，
    且本件應有勞保條例第20條第2項所定關於保險效力規定之
    適用；訴請將訴願決定、審議審定及原處分不利於上訴人之
    部分均撤銷，並命被上訴人應作成核付上訴人殘廢給付新台
    幣（下同）224,000元之行政處分等語。經原審略以：(一)全
    胃切除並非殘廢給付標準表明訂之給付項目，故需俟治療終
    止症狀固定，或治療1年以上尚未痊癒，身體遺存障害，始
    得依法綜合審定其等級。本件上訴人於91年3月11日接受胃
    全切除、脾切除及部分胰臟切除手術，其中胃全切除部分，
    因手術後至同年5月25日期間，上訴人仍住院接受化學治療
    及追蹤檢查，此有殘廢診斷書可稽，可見有關胃全切除部分
    ，於91年3月11日審定成殘當時，症狀尚未固定，自尚不符
    合該殘廢給付之請領標準；(二)又被上訴人係勞工保險之保險
    人，於遇有醫理上之諸疑義時，得以具有專業知識之第三人
    即專科醫師，於行政程序中陳述關於特別法規或經驗定則之
    意見，而以其陳述，為證據之用，且雖以專門醫師診斷證明
    為依據，然審查核定權仍在被上訴人，如其審查無任何違法
    之處，自應予以尊重，是被上訴人於行政程序中將有待進一
    步調查之案件，請其特約專科醫師陳述醫學上之意見，以為
    證據，於法尚無不合，並非僅以醫師個人主觀看法為斷，立
    場應屬客觀公正，並無再予另行指定醫師複檢或再請其他醫
    院評斷之必要；(三)又上訴人嗣於91年3月29日退職退保並領
    取45個月老年給付在案一節，查勞保條例第21條之1、第57
    條、第58條第2項、勞工保險條例施行細則第78條第1項之規
    定及內政部65年10月1日台內社字第704189號函釋等相關規
    定觀之，被保險人已領取老年給付同時辦理退保者，其保險
    效力自退職退保當日24時起終止，其與被上訴人間勞工保險
    之權利義務關係業已終止而消滅，本件上訴人胃全切除部分
    於91年3月29日退職退保保險效力終止時，治療尚未終止而
    症狀仍尚未固定。原處分及原審定以上訴人胃全切除部分，
    症狀尚未固定，核定不予給付，自屬有據，本件並無勞工保
    險條例第20條之適用等由，駁回其訴。上訴人仍表不服，提
    起本件上訴。
三、上訴意旨猶執前詞，並主張被上訴人以上訴人所患症狀尚未
    固定與事實不符，原判決不當認知導致判決違法云云，經核
    其上訴狀所載理由內容，僅係就原審取捨證據、認定事實之
    職權行使，指摘其為不當，難認為對該部分高等行政法院判
    決之如何違背法令已有具體之指摘，依首揭說明，其上訴為
    不合法，應予駁回。
四、依行政訴訟法第249條第1項前段、第104條、民事訴訟法第9
    5條、第78條，裁定如主文。
中　　華　　民　　國　　96　　年　　2　　 月　　9　　 日
                  第一庭審判長法  官　林  茂  權
                              法  官  廖  宏  明
                              法  官  鄭  小  康
                              法  官　鄭　忠　仁
                              法  官　黃　本　仁
以  上  正  本  證  明  與  原  本  無  異
中　　華　　民　　國　　96　　年　　2　　 月　　9　　 日
　　　　　　　　　　　　　　　書記官　王　福　瀛
